最高法院民事裁定　　　　　　　　　　 111年度台抗字第27號
再 抗告 人　駱萬益
代　理　人　徐德勝律師
上列再抗告人因與相對人郭淑敏間請求拆屋還地等強制執行事件
，對於中華民國110年10月15日臺灣高等法院裁定（110年度抗字
第811號），提起再抗告，本院裁定如下：
    主  文
再抗告駁回。                                            
再抗告程序費用由再抗告人負擔。
    理  由
本件再抗告人係就臺灣士林地方法院（下稱士林地院）108 年
  度司執字第72642 號拆屋還地等執行事件，向司法事務官聲明
  異議，司法事務官處分駁回其異議，再抗告人提出異議，士林
  地院裁定駁回其異議，再抗告人對之不服，提起抗告。
原法院以：相對人執法院確定判決為執行名義，聲請對再抗告
  人為強制執行，再抗告人未依執行法院民國108年12月2日限期
  自動履行之執行命令，拆除執行名義所示附表（下稱附表）編
  號1至5之地上物（含建物、樹木、遮雨棚、花盆、圍牆）及返
  還坐落臺北市○○區○○段0 ○段00○00地號之該部分土地。
  執行法院定期於109 年3月11日、4月20日會同相關單位現場履
  勘，及委託臺北市土木技師公會（下稱北市技師公會），就拆
  除同段24地號土地內之地上物，及毗鄰之同段21-8地號土地上
  建築物進行鑑定，嗣依北市技師公會出具之鑑定報告書（下稱
  系爭鑑定報告）之結論與建議，命相對人依上開鑑定報告書內
  容，提出拆除計畫書及拆除工程估價單，俾執行標的物之拆除
  。相對人於110年1月18日提出拆除計畫施工書，及依系爭鑑定
  報告所示，聲明不請求「移植工地內樹木」及「拆除擋土牆」
  ，執行法院因而定期於同年4 月14日為執行。相對人依系爭鑑
  定報告所示，減縮其聲請強制執行之範圍，既不包括拆除附表
  編號1、2、5 所示建物之擋土牆及樹木，參以系爭鑑定報告之
  結論及建議，亦認現場研判擋土牆應屬穩定之狀態，僅因擋土
  牆之基礎均設有牆趾，建議不宜進行拆除及擾動，倘有拆除擋
  土牆必要，因考量有邊坡滑動之疑慮，始有「先行委請專業技
  師辦理水土保持計畫、地層滑動整治計畫、邊坡穩定分析，並
  向陽明山國家公園管理處提出『陽明山國家公園土地之開墾許
  可（含整地、填土、挖土）申請』，待申請核可後，再依水土
  保持計畫及地層滑動整治計畫之內容，進行相關設施之設置」
  （下稱前置作業）之必要，非謂拆除非屬擋土牆之附表編號 1
  之建物，即有造成地層滑動之疑慮。乃再抗告人主張執行法院
  應先命相對人履行上開前置作業後，始可命其拆除附表編號 1
  之建物或由相對人代為拆除，委不足採。因而裁定維持士林地
  院所為不利於再抗告人之裁定，駁回其抗告，經核並無違誤。
  再抗告意旨猶執陳詞，指摘原裁定不當，聲明廢棄，難認為有
  理由。
據上論結，本件再抗告為無理由。依強制執行法第30條之1 ，
  民事訴訟法第495條之1第2項、第481條、第449條第1項、第95
  條、第78條，裁定如主文。
中    華    民    國   111    年    1     月    26    日
                      最高法院民事第六庭
                          審判長法官  魏  大  喨  
                                法官  李  寶  堂  
                                法官  林  玉  珮  
                                法官  高  榮  宏  
                                法官  李  文  賢  
本件正本證明與原本無異
                                      書  記  官
中    華    民    國   111    年    2     月    9     日